# 请教陈版：子公司股权被稀释个别报表要确认处置损益吗？

提问人：晴海 时间：2014-01-05 21:45:54
请教陈版，原子公司由于别的股东增资，但原母公司没有同步增资导致持股比例从控制变为重大影响，个别报表除追溯调整以前未确认的由于未分配利润变动的损益外，还要不要确认持股比例下降部分的处置损益，调减长投－成本？按 上市公司执行企业会计准则监管问题解答（ 2011 年第 1 期）上面说的，好像要的~~

回答人：chenyiwei
母公司个别报表层面对子公司的长期股权投资采用成本法核算。在成本法下，如果因为被动稀释导致丧失控制权，但原持有的股份并未实际发生处置，则个别报表层面不确认股权投资处置损益。

提问人：晴海 时间：2014-01-06 00:28:44
那么，请问陈版，个别报表成本法转权益法时，除追溯调整以前未确认的由于未分配利润变动的损益外，本次新股东增资影响的权益变动是否要按相应份额确认投资收益？如本次新股东增资 200 ，其中 100 计入实收资本， 100 计入资本公积，若稀释后持股比例变为30% ，是否应确认投资收益200*30%，同时增加长投？ 另，若像您说的个别报表层面不确认股权投资处置损益的话，则如果原投资是有商誉的，则被稀释后商誉会变大，怎样理解？因为投资成本不变，但按新持股比例重新计算原投资时应享有的被投资方可辨认净资产公允价值份额就变小了，则投资成本与这个份额的差就大了，商誉就大了？

回答人：chenyiwei
这个问题在个别报表层面的处理原则争议较大，并无定论，两步骤先后顺序的不同设定可能导致不同的处理结果。但不管如何，最终转换为权益法后长期股权投资的期末账面价值还是确定的。

提问人：yslbest 时间：2017-09-04 15:06:31
同问陈版主~ 模拟卷上有做到一题： 2015 年 1 月 1 日甲公司以 1000 万元银行存款自非关联方取得乙公司60%的股权，能够对乙公司实施控制。 2016 年 3 月 1 日，乙公司向非关联方丙公司定向增发新股，增资 2100 万元，相关手续于当日完成。甲公司对乙公司持股比例下降为30%，丧失控制权，但仍具重大影响。不考虑其他因素， 2016 年 3 月 1 日，甲公司因该事项计入当期损益的金额为（）万元？
A. 0 B. 130 C. 330 D. 230

回答人：chenyiwei
个别报表层面处置收益为零；合并报表层面处置收益＝（7000-2100）*60%-1000=1940万元。